【裁判字號】    94,訴,818
【裁判日期】    950302
【裁判案由】    違反毒品危害防制條例
【裁判全文】
臺灣新竹地方法院刑事判決               94年度訴字第818號
公  訴  人  臺灣新竹地方法院檢察署檢察官
被      告  甲○○
                    （另案於臺灣桃園監獄執行中）
上列被告因違反毒品危害防制條例案件，經檢察官提起公訴（94
年度毒偵字第1602號）及移送併案審理（94年度毒偵字第1855、
1686號、95年度毒偵字第179 號），經本院合議庭裁定依簡式審
判程序審理並判決如下：
    主  文
甲○○連續施用第一毒品，累犯，處有期徒刑壹年，扣案如附表
編號一、二所示之毒品共貳包與編號三(1)所示之殘渣袋個，均
沒收銷燬，如附表編號三(2)、三(3)、四所示之物均沒收；又連續
施用第二級毒品，累犯，處有期徒刑玖月。應執行有期徒刑壹年
捌月，扣案如附表編號一、二所示之毒品共貳包與編號三(1)所示
之殘渣袋個，均沒收銷燬，如附表編號三(2)、三(3)、四所示之
物均沒收。
    事  實
一、甲○○曾因違反麻醉藥品管理條例等案件，經臺灣高等法院
    以八十二年度上訴字第五二０三號判決判處應執行有期徒刑
    六年六月確定，於民國八十三年七月八日入監執行後，在八
    十六年四月一日因縮短刑期假釋出監，其於假釋期間又再因
    違反麻醉藥品管理條例，原經本院以八十六年度訴字第四八
    四號判決判處有期徒刑八月，後因毒品危害防制條例通過施
    行，經臺灣高等法院裁定其觀察、勒戒後，因有繼續施用毒
    品傾向，再經裁定令入戒治處所施以強制戒治，自八十七年
    十月十六日起強制戒治，至八十八年二月二十三日停止戒治
    ，所餘戒治期間付保護管束，因被告違反保護管束之規定，
    復自八十八年十二月十日起再接續執行強制戒治，至八十九
    年八月二日執行完畢，該案件並經該院以八十六年度上訴字
    第六四八九號判決於八十九年九月十八日判決免訴確定。因
    甲○○之前尚因違反藥事法案件，經本院以八十二年度訴字
    第一一五七號判決判處應執行有期徒刑九月確定，上開假釋
    經撤銷後，自八十八年十一月三日起入監與上開罪名之殘刑
    接續執行，又於九十三年二月十一日縮短刑期再次假釋出獄
    ，並於同年五月二十六日假釋期滿以執行完畢論。
二、甲○○受上開強制戒治執行完畢釋放後五年內，又因在九十
    三年八月五日起至九十四年二月二日夜間某時止，分別施用
    一、二級毒品案件，經臺灣桃園地方法院於九十四年五月十
    一日以九十三年度訴字第二０六二號宣示判決判處應執行有
    期徒刑一年二月確定（現正執行中），詎其仍未因此戒除毒
    癮，在前開強制戒治執行完畢釋放後五年內之期間，復另行
    起意，基於施用第一級毒品之概括犯意，自九十四年六、七
    月間某日起至同年十月九日晚上八時止，在其位於新竹市○
    ○街二十號五樓之二的居所及停放於新竹縣、市各地之自用
    小客車上等處，以將毒品海洛因加水放進注射針筒內施打之
    方法，平均二至三天一次之頻率，連續施用第一級毒品海洛
    因多次；並另行基於施用第二級毒品安非他命之概括犯意，
    自九十四年六、七月間某日起至九十四年八月十日止，在其
    上開居所，將第二級毒品安非他命放在玻璃球內燒烤以吸取
    其產生的煙霧之方式，連續施用第二級毒品安非他命二次。
    嗣分別為警於附表編號一至四號所示之時、地查獲，並分別
    扣得如附表編號一至四號所示之毒品與施用工具等物，而得
    悉上情。
三、案經新竹市警察局第一分局報告臺灣新竹地方法院檢察署檢
    察官偵查起訴及移送併案審理。
    理  由
一、本件被告甲○○所犯施用一、二級毒品罪，均非死刑、無期
    徒刑、最輕本刑為三年以上有期徒刑之罪，或高等法院管轄
    第一審之案件，被告於本院行準備程序進行中，就被訴事實
    為有罪之陳述，經本院合議庭認合於修正後刑事訴訟法第二
    百七十三條之一之規定，裁定進行簡式審判程序，合先敘明
    。
二、認定犯罪事實所憑之證據及認定之理由：
（一）被告甲○○於偵查中及本院審理時之自白，證明被告有分
      別在上開時、地施用第一級毒品海洛因及第二級毒品安非
      他命之事實。
（二）被告在為警查獲後，在警訊時所親自採取、封緘之尿液，
      經送驗結果：
    １．於附表編號一所示時間查獲後採集之尿液─
        有臺灣檢驗科技股份有限公司於九十四年八月二十九日
        所出具之濫用藥物尿液檢驗報告暨新竹市警察局辦理煙
        毒、麻醉藥品案尿液送驗受檢人真實姓名代號對照表暨
        送驗登記簿各一份（附於九十四年度毒偵字第一六０二
        號偵查卷第六九、六八頁），其中檢驗報告係呈鴉片類
        與甲基安非他命之陽性反應。
    ２．於附表編號二所示時間查獲後採集之尿液─
        有臺灣檢驗科技股份有限公司於九十四年十月七日所出
        具之濫用藥物尿液檢驗報告暨新竹市警察局辦理煙毒、
        麻醉藥品案尿液送驗受檢人真實姓名代號對照表暨送驗
        登記簿各一份（附於本院卷第二六、二四頁），其中檢
        驗報告係呈鴉片類與甲基安非他命之陽性反應。
    ３．於附表編號三所示時間查獲後採集之尿液─
        有臺灣檢驗科技股份有限公司於九十四年十月七日所出
        具之濫用藥物尿液檢驗報告暨該次查獲後所製作之警詢
        筆錄（於第三頁中註明被告尿液送驗受檢人真實姓名代
        號為Ｆ─三三六號，附於本院卷第二七頁及九十四年度
        毒偵字第一八五五號偵查卷第六頁），其中檢驗報告係
        呈鴉片類與甲基安非他命之陽性反應。
    ４．於附表編號四所示時間查獲後採集之尿液─
        有臺灣檢驗科技股份有限公司於九十四年十一月二十四
        日所出具之濫用藥物尿液檢驗報告暨新竹市警察局辦理
        煙毒、麻醉藥品案尿液送驗受檢人真實姓名代號對照表
        暨送驗登記簿各一份（附於九十五年度毒偵字第一七九
        號偵查卷第七、六頁），其中檢驗報告係呈鴉片類之陽
        性反應。
      上開三份尿液檢驗結果，適足以佐證被告自白其有施用第
      一級毒品海洛因及第二級毒品安非他命之供詞，應確為事
      實。
（三）扣案如附表編號一、二所示、疑似毒品之白色粉末共二包
      ，經送鑑定結果，確均含毒品海洛因成分、分別淨重０點
      一四公克與０點０四公克，有法務部調查局分別於九十五
      年二月七日、九十五年一月六日出具之調科壹字第一００
      ００二八０七、000000000號鑑定通知書二份附
      於本院卷第六十與五十頁可資佐證，可認被告該二次為警
      查獲時扣得其所持有者，確實均為毒品海洛因無訛，更佐
      證被告有施用毒品海洛因之事實。
（四）扣案如附表編號一、二、三(1)編號四所示之物均為毒品海
      洛因（編號三(1)部分，因含有毒品之殘渣袋已無法析離化
      驗），為被告所有供施用之毒品；編號三(2)、編號四所示
      之注射針筒共四支，均為被告所有，供其施用毒品海洛因
      所用之物，編號三(3)之夾鏈分裝袋一五三個則係被告所有
      ，用來分裝隨身攜帶之毒品海洛因所用之物，業據被告分
      別陳明在卷均堪證明被告自白其有施用第一級毒品海洛因
      及第二級毒品安非他命之供詞，應確為事實。
    從而，被告之自白應確與事實相符。綜上所述，本件事證已
    臻明確，被告施用毒品海洛因與安非他命之犯行洵堪認定，
    均應予依法論科。
三、論罪與科刑：
（一）罪名─核被告甲○○所為，係犯毒品危害防制條例第十條
      第一項之施用第一級毒品及同條第二項之施用第二級毒品
      罪。其分別其持有毒品海洛因與安非他命之低度行為，應
      為其施用毒品海洛因與安非他命之高度行為所吸收，均不
      另論罪。
（二）連續犯─被告先後多次施用毒品海洛因與安非他命之犯行
      ，均時間緊接、手法雷同，所犯均係基本犯罪構成要件相
      同之罪，顯均係基於概括之犯意反覆為之，應依刑法第五
      十六條連續犯之規定論以一連續施用一級毒品罪與一連續
      施用二級毒品罪，並均依法加重其刑。
（三）未經起訴部分及移送併案審理部分得審究之原因─公訴人
      起訴事實雖僅記載被告於九十四年五月十一日臺灣桃園地
      方法院判決宣示後之某日起至同年八月十一日上午九時止
      ，有施用一級毒品海洛因與二級毒品安非他命多次，而未
      敘及被告所犯之上開其他多次施用一級毒品海洛因與二級
      毒品安非他命之犯行，然上開事實欄所載被告分別施用一
      、二級毒品之部分事實與公訴人起訴被告分別施用一、二
      級毒品之犯罪事實及移送併案審理之部分既具有連續犯之
      裁判上一罪關係，雖未據起訴，惟因與起訴部份分別具有
      連續犯裁判上一罪之關係，均應為起訴效力所及，本院自
      均得一併予以審究。
（四）罪數關係─又被告所犯上開二罪間，犯意各別，行為互異
      ，應予分別論罪、併合處罰之。
（五）累犯─被告甲○○違反麻醉藥品管理條例等案件，經臺灣
      高等法院以八十二年度上訴字第五二０三號判決判處應執
      行有期徒刑六年六月確定，於八十三年七月八日入監執行
      後，在八十六年四月一日因縮短刑期假釋出監，其於假釋
      期間又再犯案，上開假釋經撤銷後，自八十八年十一月三
      日起入監與上開罪名之殘刑接續執行，又於九十三年二月
      十一日縮短刑期再次假釋出獄，並於同年五月二十六日假
      釋期滿以執行完畢論，如前所述，有臺灣新竹地方法院檢
      察署刑案資料查註紀錄表及臺灣高等法院被告全國前案紀
      錄表各一份在卷足參，其於受有期徒刑之執行完畢後五年
      以內再犯本件有期徒刑以上之罪，為累犯，均應依刑法第
      四十七條規定遞加重其刑。
（六）科刑─爰審酌被告甲○○曾受觀察勒戒、強制戒治之執行
      完畢後，仍無法戒除毒癮而再行施用毒品之動機、目的、
      手段，犯罪時所受之刺激及其品行、生活狀況、智識程度
      、犯罪所生之損害與犯罪後之態度良好等一切情狀，分別
      量處如主文所示之刑，並定其應執行如主文所示之刑，以
      資警惕。
（七）沒收─扣案如附表編號一、二所示之毒品海洛因共二包及
      編號三(1)所示之殘渣袋三個（已無法析離化驗），均係違
      禁物，不問屬於犯人與否，均應依毒品危害防制條例第十
      八條第一項前段之規定予以沒收銷燬；至於編號三(2)、編
      號四所示之注射針筒共四支，均為被告所有，供其施用毒
      品海洛因所用之物，與編號三(3)之分裝袋一五三個則係被
      告所有，用來裝置毒品所用之物，均應依刑法第三十八條
      第一項第二款之規定宣告沒收。
四、適用之法律：
（一）刑事訴訟法第二百七十三條之一第一項、第二百九十九條
      第一項前段；
（二）毒品危害防制條例第十條第一項、第二項、第十八條第一
      項前段，刑法第十一條、第五十六條、第四十七條、第五
      十一條第五款、第三十八條第一項第二款，判決如主文。
本案經檢察官傅伊君到庭執行職務。
中    華    民    國    95    年    3     月    2     日
                     刑事第六庭  法  官   遲中慧
以上正本證明與原本無異。
如不服本判決，應於判決送達後10日內向本院提出上訴狀 (應附
繕本 )，上訴於臺灣高等法院。
中    華    民    國    95    年    3     月    2     日
                                 書記官   黃旭淑
附錄本案論罪科刑法條全文：
毒品危害防制條例第十條
I  施用第一級毒品者，處六月以上五年以下有期徒刑。
II  施用第二級毒品者，處三年以下有期徒刑。
附  表：
┌──┬────┬─────┬───────────┬───────┐
│編號│查獲時間│ 查獲地點 │    扣  得  物  品    │   備     註  │
├──┼────┼─────┼───────────┼───────┤
│一  │94年08月│新竹市中南│毒品海洛因一小包（驗後│見警員到場即隨│
│    │11日晚上│街20號前  │淨重0.14公克）。      │手將毒品丟在地│
│    │10時許  │          │                      │上            │
├──┼────┼─────┼───────────┼───────┤
│二  │94年09月│同上      │毒品海洛因一小包（驗後│              │
│    │21日凌晨│          │淨重0.04公克）。      │              │
│    │01時30分│          │                      │              │
├──┼────┼─────┼───────────┼───────┤
│三  │94年09月│新竹市中南│(1)含有毒品海洛因之殘渣│均擺放在左址房│
│    │23日下午│街20號05樓│  袋三個（已無法析離化│間桌上        │
│    │02時50分│之2       │  驗）；              │              │
│    │        │          │(2)注射針筒三支；      │              │
│    │        │          │(3)夾鏈分裝袋一五三個。│              │
├──┼────┼─────┼───────────┼───────┤
│四  │94年11月│新竹市中南│注射針筒一支。        │              │
│    │10日下午│街20號前  │                      │              │
│    │04時許  │          │                      │              │
└──┴────┴─────┴───────────┴───────┘


司法院資訊處製作；財團法人民間司法改革基金會備份。
